臺灣臺中地方法院刑事判決　　　　　　　96年度易字第3161號
公　訴　人　臺灣臺中地方法院檢察署檢察官
被　　　告　丙○○
上列被告因傷害等案件，經檢察官提起公訴（95年度偵字第2708
9號），本院判決如下：
    主    文
丙○○傷害人之身體，處拘役伍拾日，如易科罰金，以新臺幣壹
仟元折算壹日，減為拘役貳拾伍日，如易科罰金，以新臺幣壹仟
元折算壹日；又損壞他人自小客車之前、後擋風玻璃、左側前、
後車窗玻璃，足以生損害於他人，處拘役貳拾日，如易科罰金，
以新臺幣壹仟元折算壹日，減為拘役拾日，如易科罰金，以新臺
幣壹仟元折算壹日。應執行拘役參拾日，如易科罰金，以新臺幣
壹仟元折算壹日。
    犯罪事實
一、丙○○因教授音樂而結識甲○○，雙方進而交往，嗣因感情
    生變致生嫌隙。甲○○乃於民國（下同）九十五年十一月七
    日十八時四十分許前往丙○○位於臺中縣霧峰鄉○○路十四
    號住處附近等候，欲與丙○○商談其等之間之糾紛。嗣於同
    日十九時許丙○○駕車自住處外出授課時，為甲○○發現上
    前攔阻並要求上車遭丙○○所拒後，心生不滿，遂以雞蛋投
    擲丙○○駕駛之車輛，雙方在臺中縣霧峰鄉○○路二十八號
    前發生爭執，丙○○因不堪其擾，即基於毀損之犯意，自車
    後廂拿出榔頭（未扣案）敲毀甲○○停放在該處路旁之Ｒ七
    －四一六八號自小客車之前、後擋風玻璃及左側前、後車窗
    玻璃，共計四片，致不堪使用，足生損害於甲○○。雙方進
    而互相拉扯，丙○○先搶下甲○○手中放置雞蛋之袋子，復
    基於傷害人身體之犯意，徒手毆打甲○○臉部、頭部及身體
    多處，再以左手臂夾住甲○○之脖子，並以手抓甲○○之頭
    髮，將其拉進丙○○住處，致甲○○受有臉部挫傷、眼旁瘀
    青併左耳、後上背痛，左手及大腿擦傷等傷害，丙○○並主
    動報警處理。
二、案經甲○○訴由臺中縣警察局霧峰分局報告臺灣臺中地方法
    院檢察署檢察官偵查起訴。
    理  由
一、訊據被告丙○○固坦承於上開時、地打破告訴人甲○○所有
    之Ｒ七－四一六八號自小客車之前、後擋風玻璃、左側前、
    後車窗玻璃共四片，並與告訴人發生爭執及拉扯等情，惟矢
    口否認有何毀損及傷害犯行，辯稱：案發當天伊要去上課，
    因為告訴人拿不明東西攻擊伊，伊那時候很氣憤，就徒手打
    破告訴人車子的玻璃，伊沒有帶鐵鎚，且是告訴人主動攻擊
    伊，伊只有拉扯她的兇器，伊的行為是保護自己，伊沒有傷
    害告訴人，而且是伊報警的云云。惟查，上開犯罪事實，業
    據證人即告訴人於甲○○於偵查中證述綦詳（見偵查卷第五
    頁至第六頁），且於本院審理行交互詰問時復具結證稱：那
    天伊把車子停在路邊等被告，因為被告住在十四號前，伊在
    二十八號那邊等被告，伊打告訴人車子的玻璃沒有約被告，
    伊是想找被告談之前他太太在外面毀謗伊，然後被告車子出
    來往前開，伊就把被告攔下來，伊示意被告把右邊車門打開
    ，伊要上車，結果被告不開門，然後被告就下車從後車廂拿
    出一個榔頭，說你不要以為我不敢砸你的車，然後被告就砸
    伊的車後面的玻璃，伊就從手上的袋子拿出雞蛋丟被告的車
    ，然後被告就把伊的袋子、包包搶過去，造成伊左手手腕有
    抓痕，然後被告又用榔頭砸伊的車子駕車座左邊及左後座的
    玻璃還有前面的玻璃，之後被告就用右手打伊左臉，被告打
    伊第一下伊就趴下去車子的右後方，伊站起來要問被告為何
    要打伊，但還沒問被告就繼續徒手打伊，之後被告用左手臂
    夾住伊的脖子，抓住伊的頭髮，把伊抓到被告家裡去，進去
    之後，黃太太把鐵門拉下來，然後被告在裡面繼續打伊，用
    拳頭打伊的左臉，打了約三、四下，然後把伊推到客廳椅子
    上面，再把鐵門打開，被告自己在走廊上說敢作敢當，然後
    自己報警，伊在警局做完筆錄之後，就馬上去醫院驗傷等語
    明確（見本院九十六年七月十六日審判筆錄），再觀之卷附
    證人甲○○所提出之財團法人仁愛綜合醫院於案發當日即九
    十五年十一月七日所出具之診斷證明書（見警卷第九頁）所
    載，證人甲○○係受有臉部挫傷、眼旁瘀青併左耳、後上背
    痛，左手及大腿擦傷等傷害，其受傷部位亦核與證人甲○○
    上開證述吻合，足證證人上開指述應為真實，而堪採信。被
    告雖以上開情詞置辯，然由告訴人受有臉部挫傷、眼旁淤青
    等傷害情形觀之，應顯非僅係告訴人與被告之拉扯行為所能
    造成，倘非被告故意毆打，告訴人應不致有此等傷勢。又告
    訴人雖先以雞蛋投擲被告，其行固無足取，然被告除搶下告
    訴人手中放置雞蛋之袋子外，復毆打告訴人之臉部、頭部及
    身體等處，已非單純保護自己之舉動，顯有傷害對方身體之
    犯意，是被告所辯並無傷害告訴人云云，應屬卸責之詞，不
    足採信。至被告雖辯稱：伊沒有帶鐵鎚，伊係徒手打破告訴
    人車窗玻璃云云，惟被告於警詢時係供稱：「（你是如何砸
    毀Ｒ七－四一六八？）我用手打跟腳踢，我因為抓狂了，還
    以我也不清楚我有沒有拿東西砸。」等語（見警卷第四頁）
    ，則被告當時既已情緒失控，其亦不能確定是否有持器具砸
    毀告訴人自小客車之車窗玻璃，再觀諸卷內所附之告訴人車
    輛毀損照片六幀（見警卷第十至第十二頁）所示，告訴人所
    有Ｒ七－四一六八號自小客車之左側前、後車窗玻璃均呈大
    範圍之破裂，其中裂口之範圍約達車窗面積之三分之一（左
    前車窗）及四分之一（左後車窗），依常情判斷實難相信係
    以徒手打破，況縱被告係以徒手打破告訴人所有自小客車之
    車窗玻璃，亦無礙於被告毀損犯行之認定，是被告上開所辯
    係以徒手砸破告訴人車窗玻璃云云，亦非可採。此外，復有
    刑案現場測繪圖、嘉實多汽車保養中心工作維修單各一份等
    在卷可參，本件事證確，被告傷害及毀損犯行，均堪認定。
二、核被告所為，係犯刑法第二百七十七條第一項之普通傷害罪
    及第三百五十四條之毀損罪。被告所犯上開二罪間，犯意各
    別，犯罪構成要件互異，應予分論併罰。爰審酌被告與告訴
    人之關係，被告犯罪之動機係因告訴人之挑釁、目的、手段
    ，告訴人受傷程度及其所有自小客車毀損之情況，及被告犯
    後均否認犯行，犯後態度不佳等一切情狀，分別量處如主文
    所示之刑，並均諭知易科罰金之折算標準。再被告所犯上開
    傷害、毀損罪，其犯罪時間均係在民國九十六年四月二十四
    日以前，爰依中華民國九十六罪犯減刑條例第二條第一項第
    三款之規定，均減輕其刑二分之一，並定其應執行之刑。
據上論斷，應依刑事訴訟法第二百九十九條第一項前段，刑法第
二百七十七條第一項、第三百五十四條、第五十一條第六款、第
四十一條第一項前段，中華民國九十六罪犯減刑條例第二條第一
項第三款、第七條，刑法施行法第一條之一第一項、第二項前段
，判決如主文。
本案經檢察官乙○○到庭執行職務。
中　　華　　民　　國　　96　　年　　7　　月　　31　　日
               臺灣臺中地方法院刑事第二庭
                                法  官   許金樹
以上正本證明與原本無異。
如不服本判決，應於送達後十日內向本院提出上訴狀（須附繕本
），上訴於臺灣高等法院臺中分院。
                                書記官　 王崑煜
中　　華　　民　　國　　96　　年　　7　　月　　31　　日
附錄論罪科刑法條
中華民國刑法第277條
(普通傷害罪)
傷害人之身體或健康者，處3年以下有期徒刑、拘役或1千元以下
罰金。犯前項之罪因而致人於死者，處無期徒刑或7年以上有期
徒刑；致重傷者，處3年以上10年以下有期徒刑。
中華民國刑法第354條
毀棄、損壞前二條以外之他人之物或致令不堪用，足以生損害於
公眾或他人者，處2年以下有期徒刑、拘役或500元以下罰金。
